---
title: ""
format: 
  html:
    theme: journal
    css: custom.css
    title: "Curriculo"
editor: visual
knitr:
  opts_chunk: 
    echo: false
    message: false
    warning: false
---

```{r}
#| include: false
#| cache: false
library(readr)
library(dplyr)
dados_cv <- read_delim("dados_cv.csv", delim = ";", 
                       escape_double = FALSE, locale = locale(encoding = "WINDOWS-1252"), 
                       trim_ws = TRUE)
```

::: columns
::: {#sidebar .column width="30%"}
<center><a href='https://www.linkedin.com/in/lemuelemos/' target='_blank'> ![](https://avatars.githubusercontent.com/u/17839354?v=4){width="80%" style="border-radius: 50%; padding-top: 5px;"}</center>

</a>

<center><span style="font-size: 1.5em;"> <a href='https://github.com/lemuelemos' target='_blank'><i class="fa-brands fa-github"></i></a> <a href='mailto:lemuelemos@gmail.com'><i class="fa fa-envelope"></i></a> <a href='https://www.linkedin.com/in/lemuelemos/' target='_blank'><i class="fa-brands fa-linkedin-in"></i></a></center>

</span> Olá, eu sou o **Lemuel!** Atualmente, exerço a função de **líder operacional** (Head Operacional) em um escritório de assessoria de investimentos. Na prática, isso significa que sou responsável por uma equipe de duas pessoas no **backoffice** e encarregado de gerenciar os dados, desde o [ETL]{style="text-decoration: underline;"} até o processo de transformar números em [relatórios]{style="text-decoration: underline;"} nos mais diversos [formatos]{style="text-decoration: underline;"}. Se precisar de alguém para dar um toque de criatividade nos dados e se tornar seu **faxineiro de dados (data janitor)**, estou aqui!

### Languages

**Portuguese:** Native <br> **English:** Proficient

### Programming skills

<i class="fab fa-r-project"></i> `R / tidyverse / Shiny / Plumber / RMarkdown / Quarto` <br> <i class="fab fa-github"></i> `GitHub` <br> <i class="fab fa-python"></i> `Python / Selenium / Pandas / Streamlit` <br> <i class="fab fa-aws"></i> `AWS` <br>
:::

::: {.column width="2%"}
:::

::: {.column width="68%"}
<!-- Functions -->

```{r}
col_br <- function(col){
    dplyr::if_else(
      !is.na(col) & col != "N/A|NA", 
      paste0(col, ""),
      ""
    )
}

col_br_loc <- function(col){
    dplyr::if_else(
      !is.na(col) & col != "N/A|NA", 
      paste0('<br><i class="fa-solid fa-location-dot"></i> ', col),
      ""
    )
}

create_section <- function(cv_data, section_name){
  cv_data |>
    dplyr::mutate(in_resume = as.character(in_resume),
                  end = tidyr::replace_na(end, 9999),
                  loc = dplyr::if_else(loc == "Online", NA_character_, loc)) |>
    dplyr::filter(in_resume %in% c("TRUE", "VERDADEIRO"), section == section_name) |>
    dplyr::select(section:description_1) |>
    dplyr::arrange(desc(end), desc(start)) |>
    dplyr::mutate(
      date =
        dplyr::case_when(
          end == 9999 ~ glue::glue("Current <br> | <br> {start}"),
          end != start ~ glue::glue("{end} <br> | <br> {start}"),
          end == start ~ glue::glue("{end}"),
          TRUE ~ ""
        ) ,
      .before = everything()
    ) |>
    dplyr::mutate(
      main_text =
        glue::glue(
          "**{title}** <br> {col_br(institution)} {col_br(description_1)} {col_br_loc(loc)}"),
      .after = date
    ) |>
    dplyr::select(-c(start, end, section, title, institution, loc, description_1)) |>
    gt::gt() |>
    gt::fmt_markdown(columns = c(date, main_text)) |> 
    gt::tab_options(column_labels.hidden = TRUE, table.width = gt::pct(100)) |> 
    gt::cols_align(align = "left", columns = main_text) |> 
    gt::cols_width(date ~ gt::pct(10))
}
```

<!-- Main content -->

# Lemuel de Lemos Romão

## <i class="fa-solid fa-suitcase"></i> Experiência Profissional

```{r}
dados_cv %>% 
  dplyr::filter(secao == "profissional") %>% 
  mutate(Logo = "https://investidor10.com.br/storage/investment_advice/2BoSLNVozMWVwaQjH1gbZvC4fdnFCzI0KdmvaTMa.jpg") %>% 
  select(-secao) %>% 
  relocate(Logo) %>% 
  relocate(insituicao,.after = Logo) %>% 
  gt::gt() %>%
  gtExtras::gt_img_rows(columns = Logo) %>% 
  gt::cols_label(
    Logo = ""
  ) %>% 
  gt::tab_options(table.width = gt::pct(100)) %>% 
  gt::cols_width(insituicao ~ gt::pct(25),
                 Logo ~ gt::pct(8)) 
  

# create_section(cv, "working_experience")
```

## <i class="fa-solid fa-graduation-cap"></i> Education

```{r}
# create_section(cv, "education")
```

<p class="small">

Currículo feito com o [Quarto](https://quarto.org/). Última Atualização em `r format.Date(Sys.Date(), "%b %d, %Y")`. <br> Código Disponível em <i class="fa-brands fa-github"></i> [GitHub](https://github.com/lemuelemos/cv/blob/main/index.qmd). <br> License: [CC BY-SA 2.0](https://creativecommons.org/licenses/by-sa/2.0/).

</p>
:::
:::

```{=html}
<script src="https://kit.fontawesome.com/2794920b14.js" crossorigin="anonymous"></script>
```
